# 请教一下陈老师审计问题

提问人：十米的阳光 时间：2019-04-14 01:00:35
陈老师， 1 、请问公司当期向甲公司销售A 产品，同时又向甲采购 B 产品，发生额占当期总收入与总采购量比例都非常大，这种情况下是不是企业必须提供充分必要的证据或解释其交易具有商业实质及合理性与必要性，否则作为审计不能轻易认可该交易？ 2 、陈老师请问一下，在审计过程中，如果对收入的真实性存疑，但这部分收入对应的毛利很低，其对总体利润的影响很小，是否就可以认定为风险不大？有说法认为一般报表使用者最关心的是利润，故如果收入成本同时虚增则风险较小，陈老师，请问审计过程中可以这样判断风险吗？但我感觉就算最终对利润影响很小，但收入成本同时虚增且金额较大的话也会误导报表使用者，风险也很大，请问陈老师，我的理解是否有一点点正确呢？我经验不足，肯请陈老师能传授指点一下，谢谢啦！

回答人：chenyiwei
1 、是。
2 、不能这样理解，可能存在同时虚增收入和成本，做大收入规模的舞弊可能性，如不具有商业实质的空转、融资性贸易等。这类情况在一些追求规模排名的国企中尤其多见。这个问题也是多年来证监会和国资委重点关注的问题。